臺灣新北地方法院民事裁定　　　　　　 110年度勞執字第73號
聲　請　人　陳俊宏　
相　對　人　東貝光電科技股份有限公司

法定代理人　吳慶輝　
上列當事人間聲請裁定准予強制執行事件，本院裁定如下：
    主    文
新北市政府指派調解人於中華民國一一○年四月二十一日所處理
聲請人與相對人間有關勞資爭議調解紀錄中關於調解方案「勞資
雙方同意資方資遣費新臺幣參拾壹萬捌仟陸佰陸拾貳元分十二期
給付，第一期金額至第十一期各給付新臺幣貳萬陸仟伍佰伍拾伍
元，第十二期給付新台幣貳萬陸仟伍佰伍拾柒元，第一期給付日
期為民國一一○年八月五日，第二期給付日期為民國一一○年九
月六日，第三期給付日期為民國一一○年十月五日，第四期給付
日期為民國一一○年十一月五日，第五期給付日期為民國一一○
年十二月六日，第六期給付日期為民國一一一年一月五日，第七
期給付日期為民國一一一年二月七日，第八期給付日期為民國一
一一年三月七日，第九期金額給付日期為民國一一一年四月五日
，第十期給付日期為民國一一一年五月五日，第十一期給付日期
為民國一一一年六月六日，第十二期給付日期為民國一一一年七
月五日，如有一期未到視為全部到期」之調解成立部分，於新臺
幣貳拾玖萬貳仟壹佰零柒元之範圍內准予強制執行。
聲請人其餘聲請駁回。
聲請程序費用由相對人負擔。
    理    由
一、按勞資爭議經調解成立或仲裁者，依其內容當事人一方負私
    法上給付之義務，而不履行其義務時，他方當事人得向該管
    法院聲請裁定強制執行並暫免繳裁判費；於聲請強制執行時
    ，並暫免繳執行費，勞資爭議處理法第59條第1項前段定有
    明文。
二、本件聲請意旨略以：緣聲請人與相對人於民國（下同）110
    年4月21日經新北市政府勞資爭議指派調解人進行調解，雙
    方調解成立在案，相對人應給付聲請人資遣費新臺幣（下同
    ）318,662元，惟相對人並未依約履行，爰依勞資爭議處理
    法第59條第1項前段規定准予強制執行等語。
三、經查，本件聲請人主張兩造前揭勞資爭議，前經新北市政府
    勞資爭議調解人調解成立，調解方案為主文所前述之調解成
    立，相對人並未履行等情，業據聲請人提出110年5月5日新
    北府勞資字第11008606027號函暨所附之新北市政府勞資爭
    議調解紀錄、聲請人個人網路銀行交易明細為證據。依據聲
    請人提出之網路銀行交易明細（列印日期為110年9月16日）
    ，相對人雖已於110年8月4日給付第1期款項26,555元，然其
    自110年9月6日起即未給付第2期款項26,555元，則因一期未
    給付視同全部到期，聲請人於扣除上開相對人已給付之第1
    期款項26,555元後，得請求於29萬2107元之範圍內聲請對相
    對人為強制執行。綜上，聲請人依首揭條文聲請就相對人應
    給付資遣費29萬2107元之調解成立部分裁定准予強制執行，
    合於法律規定，應予准許，逾此部分之請求，即於法未合，
    不應准許。
四、依勞資爭議處理法第59條第1項，裁定如主文。
中    華    民    國    110    年    9    月    27    日
                  勞動法庭      法  官  徐玉玲
以上正本證明與原本無異
如不服本裁定應於送達後10日內向本院提出抗告狀，並應繳納抗
告費新台幣1,000元整。
中    華    民    國    110    年    9    月    27    日
                                書記官  黃奎彰